【裁判字號】    92,易,419
【裁判日期】    920731
【裁判案由】    竊盜
【裁判全文】
臺灣屏東地方法院刑事判決                          九十二年度易字第四一九號
    公  訴  人  臺灣屏東地方法院檢察署檢察官
    被      告  丙○○
右列被告因竊盜案件，經檢察官提起公訴（九十二年度偵字第二二七五號），本院判
決如左：
    主  文
丙○○竊盜，累犯，處有期徒刑壹年貳月。
    事  實
一、丙○○前因犯攜帶兇器之加重竊盜罪，經臺灣臺東地方法院以八十八年度易字第
    二三四號判決判處有期徒刑七月確定，於民國八十九年二月二十一日入監執行，
    甫於八十九年九月十五日因縮刑執行完畢出監，仍不知悔悟，竟基於意圖為自己
    不法所有之犯意，於九十一年五月十日下午四時許，在屏東縣車城鄉○○村○○
    路二十八號庭院前，竊取丁○所有車牌號碼ＰＸＹ－六八一號重型機車，得手後
    留供自己代步使用，嗣同年五月十八日晚間九時零三分許，駕駛該車行經屏東縣
    恆春鎮○○路橋頭處時，為警當場查獲。
二、案經屏東縣警察局恆春分局報告臺灣屏東地方法院檢察署檢察官偵查起訴。
    理  由
一、訊據被告丙○○固坦承其右揭時地駕駛上開機車為警查獲之事實，然矢口否認有
    公訴意旨指訴之竊盜犯行，辯稱：該機車是綽號「埤仔」的潘坤明在二重溪那邊
    的兵營借伊的，他騎車經過看到伊用走路的，就下車將車借伊，三天後伊辦完事
    要將車還他，就被臨檢查獲，潘坤明借車給伊時，乙○○有看到云云（詳本院卷
    第四十八頁訊問筆錄）。經查，上開車號ＰＸＹ－六八一號重型機車係丁○所有
    ，並於右揭時間在其位於屏東縣車城鄉○○村○○路二十八號住處前遭竊，業據
    被害人丁○於警訊中指述綦詳，且有車輛竊盜、車牌失竊資料個別查詢報表一份
    、贓物認領保管單一紙在卷可稽。被告丙○○駕駛上開機車為警當場查獲後，於
    警訊中原辯稱該車係伊向「埤仔」借的，並據「埤仔」告知該車是向趙榮勝借的
    云云（向警卷第一頁反面訊問筆錄），然此不僅為證人趙榮勝所否認（詳警卷第
    四頁反面訊問筆錄），證人潘坤明於同一被告丙○○另案涉嫌竊盜機車案件，經
    本院命二人當庭對質時猶證稱：伊未借車予被告丙○○，亦不認識趙榮勝等語（
    詳本院卷第二十七頁，本院九十一年度易字第五八二號丙○○竊盜案卷九十二年
    二月十九日訊問筆錄），另證人乙○○於偵查中則證稱雖曾看過被告丙○○向一
    個人借機車，然其時間為九十年三月或四月，被告丙○○所稱五月十三日伊並沒
    有看到丙○○，因為當天伊在保力派出所等語（詳偵卷第四十九頁訊問筆錄）。
    衡情，證人乙○○、趙榮勝、潘坤明與被告丙○○並無仇隙，原無橫加構陷之理
    ，被告丙○○既堅稱所指綽號「埤仔」之人即潘坤明，然其上開辯詞不僅於本院
    另案審理中與潘坤明對質時，為潘某當面否認，已如前述，縱依常理，一般人騎
    車在路上偶遇友人時，除因對方以突發急事在身為由而依情形顯不能二人共乘前
    往外，鮮有無故將車交予對方而自行下車步行之理，矧被告丙○○辯稱當時借車
    是要到山上辦事，對於返還該車的方式，於本院九十二年五月三十日訊問時原表
    示：伊三天後辦完事要將車還他，就被臨檢查獲（詳本院卷第四十八頁訊問筆錄
    ），嗣本院同年六月二十四日問及「埤仔」住在何處時，被告丙○○卻又改稱：
    伊不知道確實位置，故借車後他說四、五天後他要到山上向伊取回，他知道伊會
    在滿州山上，但他不知道在什麼地方云云（詳本院卷第七十三頁訊問筆錄），前
    後矛盾，所言並與事理不符，顯係卸責推諉之詞，不足採信，其前揭竊盜犯行已
    堪認定。查機車乃一般民間供代步之交通工具，具有相當之經濟價值，被告丙○
    ○竊取上開機車供自己代步使用多日，其主觀上顯有為自己不法所有之意圖，是
    本件被告犯罪事證已臻明確，應依法論科。
二、核被告丙○○所為，係犯刑法第三百二十條第一項之普通竊盜罪。被告丙○○前
    因犯攜帶兇器之加重竊盜罪，經臺灣臺東地方法院以八十八年度易字第二三四號
    判決判處有期徒刑七月確定，於八十九年二月二十一日入監執行，甫於八十九年
    九月十五日因縮刑執行完畢出監，有臺灣高等法院被告全國前案紀錄表、臺灣屏
    東地方法院檢察署刑案資料查註紀錄表、法務部被告在監在押查註紀錄表及判決
    書各一份在卷可按，其五年內再犯本件有期徒刑以上之罪，為累犯，應加重其刑
    。爰審酌被告丙○○之年齡、品行、智識程度、竊取機車供自己代步使用之動機
    、犯罪所得財產之價值、對於法益侵害之程度，及其犯罪後態度等一切情狀，量
    處如主文所示之刑，以資儆懲。
三、又臺灣屏東地方法院檢察署檢察官另就被告丙○○涉嫌於九十二年一月二十七日
    在屏東縣車城鄉○○村○○路一八九之四號前竊取被害人甲○○○機車，嗣同年
    月二十八日駕駛該車行經屏東縣滿州鄉○○村○○路段時為警查獲一案，認為與
    本案有裁判上一罪關係，以該署九十二年度偵字第二二七三號移送併辦。惟按，
    犯罪事實應依證據認定之，無證據不得認定犯罪事實；被告之自白，非出於強暴
    、脅迫、利誘、詐欺、疲勞訊問、違法羈押或其他不正之方法，且與事實相符者
    ，得為證據；被告陳述其自白係出於不正之方法者，應先於其他事證而為調查。
    該自白如係經檢察官提出者，法院應命檢察官就自白之出於自由意志，指出證明
    之方法，刑事訴訟法第一百五十四條第二項、第一百五十六條第一項、第三項定
    有明文；又蒐集證據乃檢察官或自訴人之職責，事實審法院應以調查證據為其主
    要職責，其調查之範圍，亦以審判中所存在之一切證據為限，案內不存在之證據
    ，即不得責令法院為發現真實，應依職權從各方面蒐集證據，最高法院九十一年
    度臺上字第五八四六號判決參照。依卷附併案部分警訊筆錄所載，被告丙○○於
    警訊中固曾自白此部分犯行，惟其在偵審中則堅詞否認竊盜，對於警訊中之自白
    猶辯稱係遭刑求所為。經查，被告丙○○固自承右揭時地為警查獲時，因員警實
    施逮捕行為而自機車上跌落，膝蓋、肩膀部分因而受傷等語，經本院向臺灣屏東
    看守所調取被告丙○○九十二年一月二十九日即上開查獲次日經裁定送該所羈押
    時之健康檢查表、內外傷記錄表（見本院第一三三頁、第一三四頁），被告丙○
    ○當時身體受傷事件除膝蓋；肩膀部分受傷已如前述外，其臉部亦有浮腫情形，
    今依人體保護自己之本能，於遇有意外事故時，均會以四肢保護自己頭部等重要
    器官，惟本件被告丙○○因上開情形自機車上跌落時，既已受有膝蓋、肩膀部分
    之傷害，堪認其當時已經以四肢等處受力，何以臉部至次日仍呈現浮腫情形，原
    因尚待釐清，另經本院勘驗警訊錄音帶結果，對此部分疑點仍未能獲排除，依卷
    內其他證據，本件併案部分之犯罪事實，仍屬不能證明，尚難認為與上開起訴部
    分之犯行有裁判上一罪之關係，依法自非本院所能併予審究，應退由檢察官另案
    卓辦，附此敘明。
據上論斷，應依刑事訴訟法第二百九十九條第一項前段，刑法第三百二十條第一項、
第四十七條，罰金罰鍰提高標準條例第一條前段，判決如主文。
本案經檢察官何克昌到庭執行職務。
中      華      民      國    九十二    年      七      月    三十一    日
                                    臺灣屏東地方法院刑事第四庭
                                          法  官  陳松檀
右正本證明與原本無異。
如不服本判決應於收受本判決後送達後十日內向本院提出上訴書狀，其未敘述上訴理
由者，並得於提起上訴後十日內向本院補提理由書狀（均須按他造當事人之人數附繕
本 ）「切勿逕送上級法院」
                                          書記官  張福山
中      華      民      國    九十二    年      七      月    三十一    日
附錄本判決論罪之法條：
刑法第三百二十條第一項
意圖為自己不法之所有或第三人不法之所有，而竊取他人之動產者，為竊盜罪，
處五年以下有期徒刑、拘役或五百元以下罰金。


司法院資訊處製作；財團法人民間司法改革基金會備份。
